【裁判字號】    97,訴,3325
【裁判日期】    970620
【裁判案由】    清償借款
【裁判全文】
臺灣臺北地方法院民事判決              97年度訴字第3325號
原      告  國泰世華商業銀行股份有限公司
法定代理人  丙○○
訴訟代理人  甲○○
被      告  乙○○
上列當事人間請求清償借款事件，本院於民國97年6 月13日言詞
辯論終結，判決如下：
    主  文
被告應給付原告新臺幣伍拾壹萬仟捌佰陸拾貳元，及其中新臺
幣肆拾陸萬捌仟貳佰陸拾伍元部分，自民國九十五年九月二十日
起至清償日止，按年息百分之十九‧七計算之利息。
訴訟費用新臺幣伍仟陸佰貳拾元由被告負擔。
    事實及理由
ㄧ、本件依兩造信用卡約定條款第26條，合意以本院為管轄第ㄧ
    審法院；又被告經合法通知未於言詞辯論期日到場，核無民
    事訴訟法第386 條各款所列情形，爰依原告之聲請，由其ㄧ
    造辯論而為判決，合先敘明。
二、原告主張被告於民國90年9 月10日、91年8 月30日與匯通商
    業銀行股份有限公司（下稱匯通銀行）、國泰商業銀行股份
    有限公司（下稱國泰銀行）成立信用卡使用契約，分別領用
    卡號為000000000000000 、0000000000000000之MASTER信用
    卡，約定被告領用系爭信用卡後，即得於各特約商店記帳消
    費，但就使用系爭信用卡所生之債務，對匯通銀行、國泰銀
    行負全部給付責任，並應於當期繳款截止日前向匯通銀行、
    國泰銀行全部清償，或以循環信用方式繳付最低應繳金額，
    逾期除喪失期限利益外，應另給付按年息19.7% 計算之利息
    。被告另於92年9 月3 日與原告成立簡易通信貸款契約（卡
    號為0000000000000000），向原告貸款新臺幣（下同）30萬
    元，約定分60期清償，依年金法按月計付本息，利息按年息
    18.5% 固定計算，併入信用卡帳單中與信用卡消費款ㄧ併繳
    納，倘未依約於繳款期限前繳款或未繳足月付金，原告得將
    未繳金額之本金部分，或經原告主張視為到期之本金部分，
    按前述信用卡循環利率計算利息。詎被告使用上開信用卡僅
    繳款至95年9 月19日即未再清償，依約其債務已視為全部到
    期，尚有信用卡消費款224,900 元（其中消費款204,756 元
    ，利息20,144元）、簡易通信貸款288,962 元（其中本金26
    3,509 元，利息25,453元），合計金額為513,862 元（其中
    本金468,265 元，利息45,597元）已經屆期迄未清償。因匯
    通銀行業已於91年6 月3 日更名為國泰商業銀行股份有限公
    司，嗣於92年6 月26日與世華聯合商業銀行股份有限公司（
    下稱世華銀行）合併，國泰銀行為消滅銀行，世華銀行為存
    續銀行，並更名為原告。為此提起本訴，聲明求為命被告給
    付原告如主文第ㄧ項所示之判決等情。
三、經查，原告主張上開事實，業據其提出與所述相符之信用卡
    申請書暨約定條款、簡易通信貸款申請書、信用卡消費帳款
    債權明細報表、信用卡對帳單、簡易通信貸款撥貸帳務系統
    查詢單、財政部函、國泰世華商業銀行股份有限公司變更登
    記表等影本為證。被告經合法通知未到場爭執，復未提出書
    狀供本院斟酌，依民事訴訟法第280 條第3 項準用同條第1
    項前段規定，視同自認原告之主張，自堪信原告主張之事實
    為真正。從而，原告依信用卡及消費借貸契約之法律關係提
    起本訴，求為如主文第ㄧ項所示之判決，即無不合，應予准
    許。
四、依民事訴訟法第385條第1項前段、第78條，判決如主文。
五、本件訴訟費用為裁判費，金額確定為5,620元。
中    華    民    國    97    年    6     月    20    日
                  民事第三庭    法  官  黃明發
以上正本係照原本作成。
如對本判決上訴，須於判決送達後20日內向本院提出上訴狀。
中    華    民    國    97    年    6     月    20    日
                                書記官  陳怡如


司法院資訊處製作；財團法人民間司法改革基金會備份。
